【裁判字號】    99,交易,8
【裁判日期】    990323
【裁判案由】    過失傷害
【裁判全文】
臺灣臺中地方法院刑事判決               99年度交易字第8號
公  訴  人  臺灣臺中地方法院檢察署檢察官
被      告  丙○○
上列被告因過失傷害案件，經檢察官提起公訴(98年度偵字第285
57號)，本院判決如下：
    主    文
丙○○因過失傷害人，處有期徒刑貳月，如易科罰金，以新臺幣
壹仟元折算壹日。
    犯罪事實
一、丙○○於民國98年5月13日晚間7時8分許，駕駛車牌號碼QO-
    6577號自小客貨車，沿臺中縣石岡鄉○○路由西往東方向行
    駛，行經該鄉○○路與石城街交岔路口，左轉石城街時，本
    應注意駕車行進中，汽車駕駛人應注意車前狀況，並隨時採
    取必要之安全措施，汽車在劃有分向限制線之路段，不得駛
    入來車之車道內，及汽車行駛至無號誌交岔路口，轉彎車應
    讓直行車先行，而依當時天候晴、夜間有照明、柏油路面乾
    燥、無缺陷、道路無障礙物、視距良好，又無不能注意之其
    他情事，竟疏未注意貿然跨越雙黃線左轉，適有乙○○騎乘
    車牌號碼VRH-309號輕型機車，沿臺中縣石岡鄉○○路由東
    往西方向行駛，亦行經該交岔路口，雙方煞避不及，其所駕
    駛之自小客貨車左前側車頭(起訴書誤載為右前側車頭)與乙
    ○○所騎乘之機車車頭發生碰撞，致乙○○人車倒地，因此
    受有顱內出血、左眼挫傷、左肩挫傷、左側前十字韌帶撕裂
    性骨折等傷害。丙○○於肇事後，於有偵查權限之公務員發
    覺其犯罪前，向據報前往現場處理之警員陳明係肇事者及肇
    事經過，自首而接受裁判。
二、案經乙○○訴由臺中縣警察局東勢分局報請臺灣臺中地方法
    院檢察署檢察官偵查起訴。
    理  由
一、程序方面：
(一)本案被告丙○○所犯刑法第284條第1項之過失傷害罪，屬刑
    事訴訟法第376條第1款所列之罪，依同法第284條之1規定，
    第一審得由法官獨任進行審判程序，合先敘明。
(二)按被告以外之人於審判外之陳述，雖不符前4條之規定，而
    經當事人於審判程序同意作為證據，法院審酌該言詞陳述或
    書面陳述作成時之情況，認為適當者，亦得為證據。當事人
    、代理人或辯護人於法院調查證據時，知有第159條第1項不
    得為證據之情形，而未於言詞辯論終結前聲明異議者，視為
    有前項之同意，刑事訴訟法第159條之5定有明文。本案判決
    以下所引用檢察官所舉各項證據，業經被告於本院審理時表
    示無意見，同意作為證據，迄於言詞辯論終結前亦未聲明異
    議，本院審酌該等證據之取得過程並無瑕疵，與本案待證事
    實間復具有相當之關聯性，以之為本案證據尚無不當，自得
    採為證據。
二、認定犯罪事實所憑之證據及理由：
    上揭犯罪事實，業據被告丙○○於警詢、偵訊及本院審理時
    坦承不諱，核與證人即告訴人乙○○於警詢、偵訊時證述情
    節相符，此外，並有道路交通事故現場圖、道路交通事故調
    查報告表(一)、(二)各1份、事故現場照片13張、童綜合醫療社
    團法人童綜合醫院一般診斷書3張、東勢鎮農會附設農民醫
    院一般診斷書1張、清泉醫院診斷證明書1張在卷可稽。綜上
    各節相互佐證，被告自白核與事實相符，應堪採信，本案事
    證明確，被告犯行堪以認定，應予依法論科。
三、論罪科刑之理由：
    核被告丙○○所為，係犯刑法第284條第1項前段之過失傷害
    罪。被告肇事後，在有偵查權限之公務員發覺其犯罪前，向
    據報前往處理之臺中縣警察局東勢分局警員陳明係肇事者及
    肇事經過一節，有臺中縣警察局道路交通事故肇事人自首情
    形紀錄表1份在卷可參，被告既已向該管公務員申述犯罪事
    實而不逃避接受裁判，並於警詢、偵查及本院審理時始終坦
    承犯行，合於刑法第62條前段所定對於未發覺之犯罪自首而
    接受裁判之要件，爰依該條規定減輕其刑。爰審酌被告參與
    道路交通，自應確實遵守交通規則以維護自身及其他用路人
    之安全，其行車未遵守交通規則而致告訴人乙○○受有上述
    傷害，雖非如故意行為之惡性重大，但因被告駕車肇事之行
    為過於怠忽，已對告訴人造成傷害，兼衡其前未曾因故意犯
    罪受有期徒刑以上刑之宣告，有臺灣高等法院被告前案紀錄
    表在卷可參，且犯罪後坦承犯行、態度尚佳，及本案被告雖
    有意願賠償告訴人之損害，惟因和解金額與告訴人所要求之
    新臺幣600萬元和解金額甚有差距，始未能與告訴人達成和
    解等一切情狀，量處如主文所示之刑，並諭知易科罰金之折
    算標準，以資懲儆。
四、應適用之法律：
    依刑事訴訟法第284條之1、第299條第1項前段，刑法第284
    條第1項前段、第62條前段、第41條第1項前段，刑法施行法
    第1條之1第1項、第2項前段，判決如主文。
本案經檢察官甲○○到庭執行職務。
中    華    民    國    99    年    3     月    23    日
                  刑事第十七庭    法  官  簡芳潔
以上正本證明與原本無異。
如不服本判決應於收受送達後10日內向本院提出上訴書狀，並應
敘述具體理由；其未敘述上訴理由者，應於上訴期間屆滿後20日
內向本院補提理由書（均須按他造當事人之人數附繕本）「切勿
逕送上級法院」。
                                  書記官  呂苗澂
中    華    民    國    99    年    3     月    23    日
附錄論罪科刑法條全文：
中華民國刑法第284條
因過失傷害人者，處6月以下有期徒刑、拘役或5百元以下罰金，
致重傷者，處1年以下有期徒刑、拘役或5百元以下罰金。
從事業務之人，因業務上之過失傷害人者，處1年以下有期徒刑
、拘役或1千元以下罰金，致重傷者，處3年以下有期徒刑、拘役
或2千元以下罰金。

司法院資訊處製作；財團法人民間司法改革基金會備份。
